【裁判字號】    95,上易,186
【裁判日期】    950301
【裁判案由】    侵占
【裁判全文】
臺灣高等法院刑事判決                 95年度上易字第186號
上  訴  人  臺灣板橋地方法院檢察署檢察官
被      告  乙○○
上列上訴人因被告侵占案件，不服臺灣板橋地方法院94年度易字
第1015號，中華民國94年10月27日第一審判決（起訴案號：臺灣
板橋地方法院檢察署94年度偵字第11224號），提起上訴，本院
判決如下：
    主  文
上訴駁回。
    事  實
一、乙○○自民國91年6月間起，以月薪新台幣（下同）二萬五
    千二百元之代價，受僱於「玫瑰人生社區管理委員會」，擔
    任位於臺北縣樹林市○○街10巷之「玫瑰人生社區」總幹事
    乙職，並負責收取社區之管理費及支付社區應繳廠商之各項
    費用，為從事此項業務之人。竟基於職務之便，意圖為自己
    不法所有之概括犯意，自民國93年1月間起，至93年9月20日
    止，連續多次在上開社區，將：(一)收取1月至8月管理費，扣
    除支出後，結餘八千七百六十元；(二)收取社區A6-A9、B6-B9
    、E6-E9棟之9月份管理費，共六萬九千元；(三)收取E6-E9地
    下停車場管理費，共四千二百元，均未繳回社區管理委員會
    ；又將(四)向委員會領取，應繳交予廠商之三萬三千七百七十
    六元；(五)應退還住戶之施工保證金五千元；(六)從社區帳戶存
    簿領取，應支付水肥公司款項四萬七千元；(七)以支付雜項費
    用為由，從存簿提領七萬零八百元等侵占入己。總計侵占金
    額為二十三萬八千五百三十六元。嗣於94年9月20日上午11
    時20分，乙○○無故離職，經社區管理委員會清查後，始悉
    上情。
二、案經臺北縣政府警察局樹林分局報請臺灣板橋地方法院檢察
    署檢察官偵查起訴。
    理  由
一、按「除被告所犯為死刑、無期徒刑、最輕本刑為三年以上有
    期徒刑之罪或高等法院管轄第一審案件者外，於前條第一項
    程序進行中，被告先就被訴事實為有罪之陳述時，審判長得
    告知被告簡式審判程序之旨，並聽取當事人、代理人、辯護
    人及輔佐人之意見後，裁定進行簡式審判程序。」刑事訴訟
    法第273條之1第1項定有明文。查本件被告所犯上開業務侵
    占罪，非最輕本刑為三年以上有期徒刑之罪，且被告復就被
    訴之事實為有罪之陳述，經告知被告簡式審判程序之旨，被
    告及公訴人對於本件改依簡式審判程序審理亦均表示無意見
    ，本院即依前揭刑事訴訟法規定，裁定本件進行簡式審判程
    序。
二、上開犯罪事實，迭據被告乙○○於偵審中坦承不諱，核與證
    人即「玫瑰人生社區管理委員會」主任委員甲○○及莊永瑞
    指述之情節相符。此外，復有玫瑰人生社區93年度管理費收
    支明細表、管理費收據、社區水電費及公共設施收據、社區
    裝潢保證金收據、社區管理委員會存摺清冊及實際侵占總金
    額明細表在卷足佐。本件事證明確，被告犯行堪以認定，應
    依法論科。
三、查被告擔任社區總幹事，負責收取社區管理費及支付社區應
    繳廠商之各項費用，自屬從事業務之人，是核被告所為，係
    犯刑法第336條第2項之業務侵占罪。被告先後多次犯行，時
    間緊接，所犯係構成要件相同之罪，顯係基於概括犯意反覆
    為之，為連續犯以一罪論，並加重其刑。原審審酌被告素行
    、犯罪動機、目的、手段、所生危害及犯後態度等一切情狀
    ，依刑法第336條第2項、第56條、罰金罰鍰提高標準條例第
    1條前段，量處有期徒刑七月，以資懲儆。認事用法及量刑
    ，並無不合。檢察官上訴意旨指摘原審量刑過輕云云，惟被
    告侵占金額非鉅，且犯後深表悔意，原審量刑尚屬允洽，是
    檢察官執此上訴，應認無理由，予以駁回。
據上論斷，應依刑事訴訟法第368條、第364條、第273條之1，判
決如主文。
本案經檢察官鍾鳳玲到庭執行職務。
中    華    民    國    95    年    3     月    1     日
                  刑事第十五庭審判長法  官  吳昭瑩
                                    法  官  王麗莉
                                    法  官  楊貴雄
以上正本證明與原本無異。
不得上訴。
                                    書記官  林淑貞
中    華    民    國    95    年    3     月    2     日
附錄：本案論罪科刑法條全文
中華民國刑法第336條第2項
對於業務上所持有之物，犯前條第一項之罪者，處六月以上五年
以下有期徒刑，得併科3000元以下罰金。


司法院資訊處製作；財團法人民間司法改革基金會備份。
